Config:
  hfst:
    Gen: ../../../src/generator-gt-desc.hfst
    Morph: ../../../src/analyser-gt-desc.hfst
  xerox:
    Gen: ../../../src/generator-gt-desc.xfst
    Morph: ../../../src/analyser-gt-desc.xfst
    App: lookup


# Comments after each adjective:
# ok = checked against
# ? = not checked

# Odd syllable adjectives belonging to VIELG, MEAHTTUS, JOHTIL, GARAS, BOAKKAS, GAPPUS, LAGAN 

Tests:
  Adj - šealgat: # VIELG
    šealgat+A+Attr: šelges
    šealgat+A+Sg+Gen: [šealgada, šealgat]
    šealgat+A+Sg+Ill: šealgadii
    šealgat+A+Sg+Com: [šealgadiin, šealgadiinna]
    šealgat+A+Pl+Com: šealgadiiguin
    šealgat+A+Comp+Pl+Acc: [šealgadeappuid, šealgadabbuid, šealgadebbuid]
    šealgat+A+Der/at+Adv: šealgadit


  Adj - guoskkatmeahttun: # MEAHTTUS
    guoskkatmeahttun+A+Attr: guoskkatmeahttun
    guoskkatmeahttun+A+Sg+Gen: [guoskkatmeahttun, guoskkatmeahttuma]
    guoskkatmeahttun+A+Sg+Ill: guoskkatmeahttumii
    guoskkatmeahttun+A+Sg+Com: [guoskkatmeahttumiin, guoskkatmeahttumiinna]
    guoskkatmeahttun+A+Pl+Com: guoskkatmeahttumiiguin
    guoskkatmeahttun+A+Comp+Pl+Acc: [guoskkatmeahttuseappuid, guoskkatmeahttusabbuid]
    guoskkatmeahttun+A+Der/at+Adv: [guoskkatmeahttusit, guoskkatmeahttumit]

  Adj - doaibmil: # JOHTIL
    doaibmil+A+Attr: doaibmilis
    doaibmil+A+Sg+Gen: [doaibmila, doaibmil]
    doaibmil+A+Sg+Ill: doaibmilii
    doaibmil+A+Sg+Com: [doaibmiliin, doaibmiliinna]
    doaibmil+A+Pl+Com: doaibmiliiguin
    doaibmil+A+Comp+Pl+Acc: [doaibmileappuid, doaibmilebbuid, doaibmilabbuid]
    doaibmil+A+Der/at+Adv: doaibmilit

  Adj - ceaikkas: # GARAS
    ceaikkas+A+Attr: ceaika
    ceaikkas+A+Sg+Gen: [ceaikasa, ceaikas]
    ceaikkas+A+Sg+Ill: ceaikasii
    ceaikkas+A+Sg+Com: [ceaikasiin, ceaikasiinna]
    ceaikkas+A+Pl+Com: ceaikasiiguin
    ceaikkas+A+Comp+Pl+Acc: [ceaikaseappuid, ceaikasabbuid, ceaikasebbuid]
    ceaikkas+A+Der/at+Adv: ceaikasit

  Adj - boahkis: # BOAKKAS
    boahkis+A+Sg+Gen: [boahkkása, boahkkás]
    boahkis+A+Sg+Ill: boahkkásii
    boahkis+A+Sg+Com: [boahkkásiin, boahkkásiinna]
    boahkis+A+Pl+Com: boahkkásiiguin
    boahkis+A+Comp+Pl+Acc: [boahkkáseappuid, boahkkásabbuid, boahkkásebbuid]
    boahkis+A+Der/at+Adv: boahkkásit

  Adj - gearpmus: # GAPPUS
    gearpmus+A+Attr: gearpmus
    gearpmus+A+Sg+Gen: [gerbmosa, gerbmos]
    gearpmus+A+Sg+Ill: gerbmosii
    gearpmus+A+Sg+Com: [gerbmosiin, gerbmosiinna]
    gearpmus+A+Pl+Com: gerbmosiiguin
    gearpmus+A+Comp+Pl+Acc: [gerbmoseappuid, gerbmosabbuid, gerbmosebbuid]
    gearpmus+A+Der/at+Adv: gerbmosit


  Adj - guvrelágan: # LAGAN
    guvrelágan+A+Attr:   [guvrelagan, guvrelágan, guvrelágán]
    guvrelágan+A+Sg+Gen: [guvrelagana, guvrelágana, guvrelágána, guvrelagan, guvrelágan, guvrelágán]
    guvrelágan+A+Sg+Ill: [guvrelaganii, guvreláganii, guvrelágánii]
    guvrelágan+v1+A+Sg+Com: [guvreláganiin, guvrelágániin, guvrelaganiin, guvreláganiinna, guvrelágániinna, guvrelaganiinna]
    guvrelágan+A+Pl+Com: [guvrelaganiiguin, guvreláganiiguin, guvrelágániiguin]
